臺灣高等法院刑事判決　　　　　　　　93年度上訴字第3319號
上　訴　人
即　被　告　戊○○
上列上訴人因搶奪等案件，不服臺灣士林地方法院93年度訴字第
491 號，中華民國93年10月12日第一審判決（起訴案號：臺灣士
林地方法院檢察署93年度偵字第4814號；併辦案號：臺灣臺北地
方法院檢察署93年度偵字第 15543號、臺灣士林地方法院檢察署
93年度偵字第7358號、臺灣板橋地方法院檢察署93年度偵字第12
439號），提起上訴，本院判決如下：
    主  文
原判決關於被告戊○○部分撤銷。
戊○○共同連續意圖為自己不法之所有，而搶奪他人之動產，累
犯，處有期徒刑貳年，扣案如附表三所載之物均沒收。
    事  實
一、戊○○前有殺人、違反麻醉藥品管理條例等前科，最近一次
    係於89年間因違反毒品危害防制條例案件，經臺灣士林地方
    法院以89年度訴字第 541號判處有期徒刑4月確定，於90年4
    月19日易科罰金執行完畢。竟不知悔改，與周旻志（業經臺
    灣士林地方法院判處有期徒刑1年6月確定）二人，因施用毒
    品海洛因成癮，缺錢花用，乃謀議以竊取機車，再騎乘竊得
    之機車，飛車搶奪路上正在使用行動電話之行人之行動電話
    轉賣圖利，遂共同基於意圖為自己不法所有之竊盜及搶奪概
    括犯意，連續竊取、搶奪他人財物，詳細犯罪時間、犯罪地
    點、犯罪方法、被害人、及竊盜或搶奪所得財物，均如附表
    一所載。嗣於犯如附表一編號 5所載之搶奪案後，駕車逃逸
    時，不慎於路上發生車禍，經警據報前往處理而查獲，並扣
    得如附表三編號 1所載戊○○、周旻志共同拾得，供二人共
    犯竊取機車所用之機車鑰匙1把，始悉上情。
二、戊○○復承前開竊盜之概括犯意，連續竊取他人財物，詳細
    犯罪時間、犯罪地點、犯罪方法、被害人、及竊盜所得財物
    ，均如附表二所載。而於犯附表二編號 2、3、4所載之竊盜
    犯行時分別當場為警查獲，並分別扣得附表三編號 2所載戊○○所有、附表三編號 3所載戊○○拾得，均供戊○○單獨
    犯竊取機車所用之機車鑰匙各2把、1把。
三、案經臺北市政府警察局士林分局報請、臺北縣政府警察局三
    重分局報請臺灣板橋地方法院檢察署檢察官；臺北市政府警
    察局中山分局報請臺灣臺北地方法院檢察署檢察官及臺北縣
    政府警察局蘆洲分局報請臺灣板橋地方法院檢察署檢察官偵
    查起訴及移送併辦。
    理  由
一、上訴人即被告戊○○對於附表一編號 5所載之搶奪犯行、及
    附表二所載之竊盜犯行均承認不諱，惟否認有何附表一編號
    1 、3、4所載之竊取機車犯行。辯謂：伊當時不知道那些機
    車都是竊來的，且查獲之 3台機車均係周旻志帶警員去取獲
    ，伊並未參與竊取機車之犯行云云（見本院卷第35頁）。被
    告戊○○對於附表一編號 2所載之搶奪犯行，則先承認（見
    本院卷第35頁），嗣又否認（見本院卷第46頁）。
二、經查：
(一)、證人即被害人癸○○、丁○○、壬○○、子○○、庚○○、
    己○○、莊琇華、丙○○、甲○○、范炯柏、辛○○等人於
    警詢中所為證詞，雖屬審判外之陳述，然按「被告以外之人
    於審判外之陳述，雖不符前四條之規定，而經當事人於審判
    程序同意作為證據，法院審酌該言詞陳述或書面陳述作成時
    之情況，認為適當者，亦得為證據。」、「當事人、代理人
    或辯護人於法院調查證據時，知有第一百五十九條第一項不
    得為證據之情形，而未於言詞辯論終結前聲明異議者，視為
    有前項之同意。」刑事訴訟法第159條之5第1項、第2項分別
    定有明文。本件證人癸○○、丁○○、壬○○、子○○、庚○○、己○○、莊琇華、丙○○、甲○○、范炯柏、辛○○
    等人於警詢之證述，既未經被告於本院言詞辯論終結前聲明
    異議（見本院卷第45頁），並經本院審酌該言詞陳述作成時
    之情況，認為適當，自得採為證據，合先敘明。
(二)、上揭犯罪事實一所載之竊盜、搶奪犯行部分：
  1.關於附表一編號2、5所載之搶奪犯行，業據被告戊○○坦承
    不諱（見士檢偵字第4818號卷第57、59頁、第129至130頁；
    士檢核退字第 937號偵卷第28至29頁；原審卷第58、64、66
    頁；本院卷第35頁），核與共犯周旻志於警詢、檢訊、及原
    審審理時之供述（見士檢偵字第4818號卷第45至49頁；士檢
    核退字第 937號偵卷第25、26頁；原審卷第58、64、66頁）
    一致，亦與被害人丁○○、庚○○於警詢時指訴之被害情節
    （見士檢偵字第4818號卷第66至68頁、第69至72頁）相符。
    此外，並有被害人庚○○領回扣案贓物而簽立之贓物認領保
    管單 1紙（見士檢偵字第4818號卷第89頁）在卷可資佐證，
    被告戊○○此部分自白核與事實相符，堪予採憑。從而，被
    告所為如附表一編號2、5所載之搶奪犯行，洵堪認定。被告
    戊○○於本院第二次訊問時更迭前詞，否認有附表一編號 2
    所載之搶奪犯行，顯係卸責之詞，不足採信。
  2.關於附表一編號1、3、4所載之竊盜犯行：
    (1)被告戊○○於警詢時供稱：「（你們一共竊取多少部機車
      ？得手後如何處理？）共有三部（三部機車CCU–349、FV
      V–033、ARV–558），作案使用後車輛丟棄」、「FVV–0
      33於昨（15）日上午10時許在臺北市○○區○○路 5段與
      通河東街 2段口（監理站旁），我以鑰匙撬開機車電門竊
      得，由周旻志把風，而被警方查獲。CCU–349於93年3月5
      日上午11時30分許，在臺北市士林區○○○路○段162號前
      （加油站附近），試到一部可以開啟電門鎖的機車（經警
      方告知該車車號為CCU–349號），由我在一旁把風，周旻
      志動手撬開機車電門鎖，將該車偷走，於93年3月5日晚上
      20時許丟棄於臺北市○○區○○路附近，ARV–558是於93
      年 3月14日約晚上18時許，在台北市○○區○○路（北士
      商）旁，由我把風，周旻志動手撬開機車電門鎖將該車偷
      走，後於本月14日晚上23時許由周旻志騎至台北市○○路
      126 號前騎樓後，再由我載周旻志走，而昨（15日）由周
      旻志帶同警方取回失竊之機車」等語（見士檢偵字第4818
      號卷第47至48頁），於檢察官訊問時供稱：「（與周旻志
      二人偷三部車，是何人下手）在監理站（重慶北路附近）
      的那部是（周旻）志下手的，在士商路及故宮那二部是誰
      下手，時間太久，我記不得了，反正我們就是一人把風一
      人下手」等語（見士檢偵字第4818號卷第 129頁），於原
      審審理時供稱：「（是否於93年 3月5日9時許在台北市○○○路○段162號前共同以自備鑰匙竊取癸○○所有車號CC
      U–349號機車1輛）是的」、「（是否於93年3月14日下午
      6時許在台北市○○區○○路150號旁共同以自備鑰匙竊取
      車號ARV–558號機車1輛）是的」、「（是否於93年3月15
      日上午10時在台北市○○區○○路 5段與通河東街口竊取
      車號FVV–033 號機車1輛）是的」等語（見原審卷第65、
      66頁）。已明確供述其與被告戊○○共同竊取車號CCU–3
      49、FVV–033、ARV–558號三部機車之過程。
    (2)共犯周旻志於警詢時供稱：「（你們一共竊取多少部機車
      ？得手後如何處理？）共三部（三部機車 CCU–349、FVV
      –033、ARV–558 ），作案使用後丟棄」、「FVV–033於
      昨（15）日上午10時許在臺北市○○區○○路 5段與通河
      東街 2段口（監理站旁），戊○○以鑰匙撬開機車電門竊
      得，由我把風而被警方查獲。CCU–349於93年3月5日上午
      11時30分許，在臺北市士林區○○○路○段162號前（加油
      站附近），試到一部可以開啟電門鎖的機車（經警方告知
      該車車號為CCU–349號），由戊○○在一旁把風，我動手
      撬開機車電門鎖，將該車偷走，於93年3月5日晚上20時許
      丟棄於臺北市○○區○○路附近，ARV–558是於93年3 月
      14日約晚上18時許，在台北市○○區○○路（北士商）旁
      ，由戊○○把風，我動手撬開機車電門鎖將該車偷走，後
      於本月14日晚上23時許由戊○○騎至台北市○○路126 號
      前騎樓後，再由我載戊○○走，而昨（15日）由周旻志帶
      同警方取回失竊之機車」等語（見士檢偵字第4818號卷第
      47至48頁），於原審審理時供稱：「（是否於93年3月5日
      9時許在台北市○○○路○ 段162號前共同以自備鑰匙竊取
      癸○○所有車號CCU–349 號機車1輛）有。本件是由戊○○把風，由我下手行竊的。這輛車後來因為沒有油料，我
      們就將其丟棄」、「（是否於93年3月14日下午6時許在台
      北市○○區○○路150號旁共同以自備鑰匙竊取車號ARV–
      558號機車1輛）有。犯案方式與上述手法相同」、「（是
      否於93年3月15日上午10時在台北市○○區○○路5段與通
      河東街品竊取車號FVV–033號機車1 輛）有。本件以自備
      鑰匙是由戊○○去竊取，我把風」等語（見原審卷第65頁
      ）。已明確供述其與被告戊○○共同竊取車號CCU–349、
      FVV–033、ARV–558號三部機車之過程，核與被告戊○○
      上揭供述相符。雖然關於被告戊○○、共犯周旻志二人共
      同竊取之車號ARV–558號機車，究係由何人騎至棄置地點
      （即台北市○○路126 號前騎樓）一節，被告戊○○供稱
      係由共犯周旻志所騎乘，共犯周旻志則供稱係被告戊○○
      所騎乘，二人所供固不一致。惟查，被告戊○○、共犯周
      旻志就所犯附表一編號1、3、4 所載之犯罪時間、犯罪地
      點、犯罪方法、及竊盜所得財物，均已供述明確且互核相
      符，已如前述，且其二人亦均自承其犯案手法係一人把風
      、一人行竊。參以本件被告戊○○與共犯周旻志共犯3 件
      機車竊盜案件，二人之記憶不免因時間經過而有所模糊不
      清之處。因此，尚不得遽以共犯周旻志就車號ARV–558號
      機車係由何人騎至上開棄置地點之供述，與被告戊○○之
      供述不同，而為共犯周旻志之其他供述均不可採之依憑，
      併予敘明。
    (3)證人即被害人癸○○於警詢時證稱：「於93年3月5日上午
      7時許，我騎乘CCU–349 號重機車，到臺北市士林區○○○路○段162號前停放，準備換搭公司交通車至桃園上班，
      於當（5）日下午17時30 分許下班後，至停車處取車欲回
      家時，發現CCU–349號機車遭竊，我隨即於當日下午19時
      許，至士林分局社子派出所報案，復於93年3月9日下午，
      我接到警方電話，稱我遭竊之CCU–349號重機車，於臺北
      市○○區○○路35巷口尋獲，我便至士林分局翠山派出所
      領回」等語（見士檢偵字第4818號卷第74頁）。已明確證
      述其所有停放於臺北市士林區○○○路 ○段162前車號CCU
      –349 號之重機車遭竊之過程，核與被告戊○○、共犯周
      旻志供述之竊車地點、時間等情節相符。
    (4)證人即被害人壬○○於警詢時證稱：「我所失竊之ARV–5
      58號重機車車主為我媽媽（楊巧）所有」、「我是於本月
      14日下午14時左右，停放在臺北市○○區○○路北士商旁
      圍牆前」、「我是於昨日（14）下午約18時發現遭竊」等
      語（見士檢偵字第4818號卷第80頁）。已明確證述其母楊
      巧所有，由其使用停放於臺北市○○區○○路北士商旁圍
      牆旁車號ARV–558號之重機車遭竊之過程，核與被告戊○○、共犯周旻志供述之竊車地點、時間等情節相符。此外
      ，並有被害人壬○○領回扣案贓物而簽立之贓物認領保管
      單1紙（見士檢偵字第4818號卷第90頁）在卷可佐。
    (5)證人即被害人子○○於警詢時證稱：「機車（FVV–033）
      是我所有。機車（FVV–033）是於93年 3月15日11時30分
      許發現在台北市○○區○○路 5段監理站旁遭不詳人竊走
      的」、「機車（FVV–033）失竊後，於93年 3月15日12時
      向台北市士林分局後港派出所報案」等語（見士檢偵字第
      4818號卷第83頁）。已明確證述其所有用停放於臺北市○○區○○路5段監理站旁車號 ARV–558號之重機車遭竊之
      過程，核與被告戊○○、共犯周旻志供述之竊車地點、時
      間等情節相符。此外，並有被害人子○○領回扣案贓物而
      簽立之贓物認領保管單 1紙（見士檢偵字第4818號卷第91
      頁）在卷可佐。
    (6)被告戊○○於本院審理時更迭前詞，辯謂：附表一編號 1
      、3 、4 所載之竊取機車犯行，伊未參與，係因周旻志在
      旁說反正大家都有做，就講一起做云云，並聲請傳喚共犯
      周旻志到庭對質。然查，被告戊○○於單獨接受檢察官訊
      問時亦坦承犯案（已如前述），倘認其於警詢之供述係因
      共犯周旻志在場，附和共犯周旻志之供詞而為之，則其嗣
      後單獨一人接受檢察官之訊問，在無共犯周旻志在場之情
      形下，何以不翻異其警詢供述否認犯行，反而亦坦承犯案
      ？是其辯謂係因共犯周旻志說一起承認一節，顯係事後卸
      責之詞，不足為採。又共犯周旻志業於原審審理時供述明
      確（已如前述），被告戊○○聲請傳喚共犯周旻志到庭對
      質，本院認無再行調查之必要，應予駁回。
    (7)被告戊○○聲請傳喚之證人即台北市政府警察局士林分局
      後港派出所副所長吳條川於本院訊問時到庭具結證稱：「
      （原判決附表一編號1、3、4之3部機車是誰帶你去起出）
      周旻志」、「（上開 3部機車是何人竊取）是戊○○和周
      旻志共同竊取」等語（見本院卷第45頁）。證述係共犯周
      旻志帶同警員前去起獲車號CCU–349、FVV–033、ARV–5
      58號等三台機車，核與被告戊○○、共犯周旻志之供述相
      符（已如前述）。然本件如附表一編號 1、3、4所載之竊
      取機車犯行，係被告戊○○與共犯周旻志共同為之，業據
      被告戊○○、共犯周旻志分別於警詢、檢訊、及原審審理
      時供述綦詳，核與證人癸○○、壬○○、子○○指訴之被
      害情節相符，已如前述。從而，有關被告戊○○與共犯周
      旻志所共同竊取之上開車號CCU–349、FVV–033、ARV–5
      58號等三台機車由共犯周旻志帶同警員起獲之事實，並不
      足據以認定被告戊○○未參與附表一編號 1、3、4所載之
      機車竊盜犯行。是尚不得以證人乙○○之前開證言，遽為
      有利被告之認定。
    (8)此外，並有被告戊○○與共犯周旻志於路上所拾得占有（
      見原審卷第73頁），供渠等二人共犯竊取機車所用之機車
      鑰匙1把（附表三編號1所載）扣案可資佐證。是被告戊○○所為如附表一編號 1、3、4所載之竊取機車犯行，事實
      已臻明確。
  3.綜上，被告戊○○所為上揭犯罪事實一所載之竊盜、搶奪犯
    行，事證明確，堪予認定，應依法論罪科刑。
(三)、上揭犯罪事實二所載之竊盜犯行，亦據被告戊○○坦承不諱
    （見北檢偵字第15543號卷第15至16頁；板檢偵字第11356號
    卷第17至18頁；板檢偵字第 12439號卷第5至8頁；原審卷第
    58、59、64頁；本院卷第35頁），核與被害人己○○、莊琇
    華、丙○○、甲○○、范炯柏、辛○○等人於警詢時指訴之
    被害情節（見北檢偵字第 15543號卷第13頁、第16頁；板檢
    偵字第11356號卷第5頁；板檢偵字第12439號卷第9至13頁）
    相符。此外，並有被害人己○○、莊琇華、丙○○、甲○○
    領回扣案贓物而簽立之贓物認領保管單各 1紙（北檢偵字第
    15543號卷第24、27頁；板檢偵字第11356號卷第10頁；板檢
    偵字第 12439號卷第23頁）在卷可稽。復有被告戊○○所有
    （業據被告戊○○供述在卷，見原審卷第74頁）供其單獨犯
    竊取機車所用之機車鑰匙2把（如附表三編號2所載）、以及
    被告戊○○拾得占有（業據被告戊○○供述在卷，見原審卷
    第72頁）供其單獨犯竊取機車所用之機車鑰匙 1把（如附表
    三編號 3所載）扣案可資佐證。足認被告戊○○此部分之自
    白與事實相符，堪予採憑。綜上，被告所為上揭犯罪事實二
    所載之竊盜犯行，事證明確，洵堪認定。
三、核被告戊○○所為(1)附表一編號 1、3、4及附表二之犯行，
    係犯刑法第320條第1項之竊盜罪；(2)附表一編號2、5之犯行
    ，係犯同法第325條第1項搶奪罪。被告戊○○與共犯周旻志
    二人就附表一所載之犯行，有犯意之聯絡，行為之分擔，應
    論以共同正犯。被告戊○○先後多次為附表一編號 1、3、4
    及附表二所載之竊盜犯行，及附表一編號2、5所載之搶奪犯
    行，各時間緊接，各所犯均為構成要件相同之竊盜、搶奪罪
    ，各顯係基於概括之犯意所為，應依刑法第56條連續犯之例
    論以連續竊盜一罪、連續搶奪一罪，並各加重其刑。又按想
    像競合犯、牽連犯或連續犯之裁判上一罪，倘遇有競合時，
    如行為人之數行為所犯數罪，具有連續關係，又有牽連關係
    之重疊法律現象，則連續犯罪之一部，既與他罪牽連，自應
    包括的將全部之連續各行為，論以一罪，再按牽連犯之例，
    從一重處斷，不得以數罪併合處罰之（最高法院74年臺上字
    第64 50號判例、91年度臺上字第 3754號判決意旨可資參照
    ）。是本件被告戊○○所犯多次竊盜犯行，雖其中附表一編
    號1、3 、4 所載共3次係為與共犯周旻志共同飛車搶奪而下
    手竊取機車，揆諸前開判例意旨，仍應先依連續犯之例與其
    它竊盜犯行論以一罪，再與被告所犯共同連續搶奪罪，按方
    法、目的之牽連犯之規定，從一重論以共同連續搶奪罪。又
    被告戊○○前有殺人、違反麻醉藥品管理條例等前科，最近
    一次係於89年間因違反毒品危害防制條例案件，經臺灣士林
    地方法院以89年度訴字第541號判處有期徒刑4月確定，於90
    年 4月19日易科罰金執行完畢，有本院被告全國前案紀錄表
    在卷可稽（見本院卷第16至27頁），其於有期徒刑執行完畢
    後 5年內再犯本件有期徒刑以上之搶奪罪，為累犯，應依刑
    法第47條規定遞予加重其刑。
四、原審以被告戊○○所犯事證明確，予以論罪科刑，固非無見
    。惟查，扣案機車鑰匙2 把（士檢93保管字第2376號）為共
    犯周旻志所有，並供其犯另案竊取機車犯行所用之物，並非
    被告戊○○所有，抑或供被告戊○○犯本案附表一、二竊盜
    犯行所用之物，原判決未予詳察，逕於主文第 2項（即被告
    戊○○部分）宣告沒收，復未於理由中加以說明，即有未洽
    。被告提起上訴，更迭前詞否認部分竊盜及搶奪犯行，並認
    量刑過重，指摘原判決不當、雖無理由，惟原判決既有上開
    可議之處，自應由本院予以撤銷改判。爰審酌被告身強力壯
    ，竟不思正途，僅因施用毒品缺錢花用，即為本件犯罪，且
    飛車行搶，對社會治安危害甚鉅，並有多次前科紀錄，素行
    不良，惟其犯後承認部分犯行，態度尚佳，及其犯罪之次數
    、犯罪之手段，犯罪時所受之刺激、其品性、生活狀況、智
    識程度等一切情狀，量處如主文第 2項所示之刑，以示懲儆
    。附表三編號1所載之機車鑰匙1把，係被告戊○○與共犯周
    旻志於路上所拾得，業據被告戊○○、共犯周旻志供述在卷
    （見原審卷第73頁），而機車鑰匙價值甚微，衡情應係他人
    棄置無主之物，既經被告戊○○、共犯周旻志共同拾得占有
    ，應可認係其二人所有，且為被告戊○○與共犯周旻志共同
    竊車所用之物，而附表三編號2所載之機車鑰匙2把，係被告
    戊○○所有、附表三編號3所載之機車鑰匙1把為被告戊○○
    所拾得，分別據被告戊○○供述在卷（見原審卷第72、74頁
    ），均為被告戊○○單獨竊取如附表二所載之機車時所用之
    物，均應依刑法第38條第1項第2款宣告沒收。
據上論斷，應依刑事訴訟法第369條第1項、第364條、第299條第
1項前段，刑法第28條、第56條、第325條第1項、第320條第 1項
、第47條、第55條、第38條第1項第2款，罰金罰鍰提高標準條例
第1條前段，判決如主文。
本案經檢察官陳宏達到庭執行職務。
中　　華　　民　　國　　94　　年　　5 　　月　　11　　日
                  刑事第八庭審判長法  官　吳　敦
                                  法  官  張傳栗
                                  法  官  沈宜生
以上正本證明與原本無異。
如不服本判決，應於收受送達後十日內向本院提出上訴書狀，其
未敘述上訴之理由者並得於提起上訴後十日內向本院補提理由書
（均須按他造當事人之人數附繕本）。
                                  書記官　陳雅加
中　　華　　民　　國　　94　　年　　5 　　月　　12　　日
附表一：戊○○、周旻志共犯竊盜、搶奪案一覽表
┌──┬────┬────┬──────────┬───┬─────┐
│編號│犯罪時間│犯罪地點│犯    罪    手    法│被害人│搶奪或竊盜│
│    │        │        │                    │      │所得財物  │
├──┼────┼────┼──────────┼───┼─────┤
│1   │93年3月5│臺北市重│兩人謀議竊取機車，以│癸○○│車號CCU– │
│    │日上午9 │慶北路4 │便駕車搶奪，而由林格│      │349號機車 │
│    │時許    │段162號 │朴把風，周旻志下手以│      │1輛（業經 │
│    │        │前      │戊○○撿到他人棄置之│      │被害人領回│
│    │        │        │附表三編號1機車鑰匙 │      │）        │
│    │        │        │，插入機車電門發動，│      │          │
│    │        │        │擅自駛離而竊取。得手│      │          │
│    │        │        │後用以犯編號2搶奪案 │      │          │
│    │        │        │後，因油料耗盡，丟棄│      │          │
│    │        │        │於臺北市士林區故宮博│      │          │
│    │        │        │物院一帶。          │      │          │
├──┼────┼────┼──────────┼───┼─────┤
│2   │93年3月5│臺北市承│周旻志、戊○○兩人事│丁○○│PHS行動電 │
│    │日下午4 │德路5段 │前謀議搶奪財物，遂由│      │話1支，內 │
│    │時55分  │80號前  │戊○○騎乘編號1竊得 │      │含00000000│
│    │        │        │機車，尾隨路人，趁路│      │70號行動電│
│    │        │        │人接聽手機不備之際，│      │話識別卡  │
│    │        │        │由後方接近搶奪路人手│      │          │
│    │        │        │機得手。戊○○並將搶│      │          │
│    │        │        │得手機交由周旻志，周│      │          │
│    │        │        │旻志認該手機係PHS行 │      │          │
│    │        │        │動電話，無法變賣而丟│      │          │
│    │        │        │棄。                │      │          │
├──┼────┼────┼──────────┼───┼─────┤
│3   │93年3月 │臺北市士│兩人為了代步，而由林│壬○○│車號ARV– │
│    │14日下午│林區士商│格朴把風，周旻志下手│      │558號機車 │
│    │6時許   │路150號 │以戊○○撿到之機車鑰│      │1輛（業經 │
│    │        │旁      │匙，插入機車電門發動│      │被害人領回│
│    │        │        │，擅自駛離而竊取。得│      │）        │
│    │        │        │手後因油料耗盡，丟棄│      │          │
│    │        │        │於臺北市○○區○○路│      │          │
│    │        │        │126號前騎樓。       │      │          │
├──┼────┼────┼──────────┼───┼─────┤
│4   │93年3月 │臺北市士│兩人謀議竊車以供搶奪│子○○│車號FVV– │
│    │15日上午│林區承德│，遂由周旻志把風，林│      │033號機車 │
│    │10時許  │路5段、 │格朴持前開編號1拾得 │      │1輛（業經 │
│    │        │通河東街│鑰匙，打開機車電門，│      │被害人領回│
│    │        │口      │竊取得手，並於騎乘犯│      │）        │
│    │        │        │編號5搶奪案後，因車 │      │          │
│    │        │        │禍被捕，而為警查獲。│      │          │
├──┼────┼────┼──────────┼───┼─────┤
│5   │93年3月 │臺北市士│由戊○○騎乘編號4竊 │庚○○│SAMSUNG廠 │
│    │15日下午│林區大南│得機車，搭載周旻志，│      │牌行動電話│
│    │2時20分 │路438號 │趁路人接聽手機不備之│      │1支（內含 │
│    │許      │前      │際，由周旻志下手，搶│      │0000000000│
│    │        │        │奪路人財物得手，駕車│      │號行動電話│
│    │        │        │逃逸，發生車禍而為警│      │識別卡1 張│
│    │        │        │逮捕。              │      │（業經被害│
│    │        │        │                    │      │人領回）  │
└──┴────┴────┴──────────┴───┴─────┘
附表二：戊○○單獨犯竊盜案件一覽表
┌──┬────┬────┬──────────┬───┬─────┐
│編號│犯罪時間│犯罪地點│犯   罪     手    法│被害人│竊  盜  所│
│    │        │        │                    │      │得  財  物│
├──┼────┼────┼──────────┼───┼─────┤
│1   │93年6月9│臺北市大│戊○○為代步之用，而│己○○│車號XVT– │
│    │日晚間8 │同區承德│以拾得之他人棄置之附│      │753號機車 │
│    │時30分許│路與民族│表三編號3所載鑰匙， │      │1輛（業經 │
│    │        │西路口  │插入他人機車電門發動│      │被害人領回│
│    │        │        │，擅自駛離而竊取。因│      │）        │
│    │        │        │騎乘犯如編號2所載竊 │      │          │
│    │        │        │盜案件，而遭查獲。  │      │          │
├──┼────┼────┼──────────┼───┼─────┤
│2   │93年6月 │臺北市中│戊○○為竊取食品轉售│莊琇華│豆乾5包（ │
│    │11日凌晨│山區龍江│得利，乃於凌晨前往龍│      │價值8百元 │
│    │2時許   │路421巷 │江市場之攤販門外，趁│      │左右，業經│
│    │        │61號濱江│廠商送貨至尚未營業市│      │被害人領回│
│    │        │食品行前│場商家，而暫將商品堆│      │）        │
│    │        │        │置商家門前，無人看守│      │          │
│    │        │        │之際，徒手竊取商家商│      │          │
│    │        │        │品，得手後恰好為巡邏│      │          │
│    │        │        │員警發現，當場查獲。│      │          │
├──┼────┼────┼──────────┼───┼─────┤
│3   │93年7月 │臺北縣三│戊○○為代步之用，而│丙○○│車號GGZ– │
│    │12日下午│重市成功│以拾得之他人棄置之如│      │385號機車 │
│    │5時許   │路117號 │附表三編號3所載之機 │      │1輛（業經 │
│    │        │前      │車鑰匙，插入機車電門│      │被害人領回│
│    │        │        │發動，擅自駛離而竊取│      │）        │
│    │        │        │。得手後因於同日18時│      │          │
│    │        │        │30分許於三重市環河南│      │          │
│    │        │        │路便利超商買東西時，│      │          │
│    │        │        │為被害人車主當場發現│      │          │
│    │        │        │報警查獲。          │      │          │
├──┼────┼────┼──────────┼───┼─────┤
│4   │92年12月│臺北縣蘆│戊○○為竊取食品轉售│甲○○│豬血糕、甜│
│    │間起至93│洲市復興│圖利，乃於凌晨被害人│范炯柏│不辣、貢丸│
│    │年7月29 │路410巷 │均休息，而廠商暫將食│辛○○│、花枝丸、│
│    │日止    │11號大臺│品原料堆放於市場各商│      │五味丸等食│
│    │        │北市場內│店門前之際，徒手竊取│      │品原料。（│
│    │        │        │各該食品原料多次得手│      │93年7月29 │
│    │        │        │，並將該食品原料運至│      │日晚間11時│
│    │        │        │他處轉賣圖利。嗣於93│      │50分許竊取│
│    │        │        │年7月29日晚間11時50 │      │之豬血糕15│
│    │        │        │分許又前往被害人方淑│      │斤、甜不辣│
│    │        │        │華所經營之商店門前竊│      │30斤，業經│
│    │        │        │取豬血糕15斤、甜不辣│      │被害人方淑│
│    │        │        │30斤等商品得手之際，│      │華領回）  │
│    │        │        │為市場內其他商店人員│      │          │
│    │        │        │發現，當場逮捕，通知│      │          │
│    │        │        │警方處理而查獲。    │      │          │
└──┴────┴────┴──────────┴───┴─────┘
附表三：
┌──┬─────────────────────┐
│編號│扣案物品名稱及數量（保管字號）            │
├──┼─────────────────────┤
│1   │機車鑰匙1把（士檢93保管字764號）          │
├──┼─────────────────────┤
│2   │機車鑰匙2把（北檢93藍保字第1258號）       │
├──┼─────────────────────┤
│3   │機車鑰匙1把（士檢93保管字第2321號）       │
└──┴─────────────────────┘
附錄：本案論罪科刑法條全文
刑法第320條 （普通竊盜罪、竊佔罪）
意圖為自己或第三人不法之所有，而竊取他人之動產者，為竊盜
罪，處5年以下有期徒刑、拘役或5百元以下罰金。
意圖為自己或第三人不法之利益，而竊佔他人之不動產者，依前
項之規定處斷。
前二項之未遂犯罰之。
刑法第325條（普通搶奪罪）
意圖為自己或第三人不法之所有，而搶奪他人之動產者，處6月
以上5年以下有期徒刑。
因而致人於死者，處無期徒刑或7年以上有期徒刑，致重傷者，
處3年以上10年以下有期徒刑。
第一項之未遂犯罰之。
